臺灣基隆地方法院刑事判決　　　　　　　94年度簡上字第92號
上　訴　人　臺灣基隆地方法院檢察署檢察官
被　　　告　乙○○
上列上訴人因被告竊盜案件，不服本院基隆簡易庭中華民國94年
5月31日第一審簡易判決（94年度基簡字第417號、聲請案號：臺
灣基隆地方法院檢察署94年度速偵字第264 號）提起上訴及移送
併辦（臺灣士林地方法院檢察署94年度偵字第5613號），本院管
轄之第二審合議庭判決如下：
    主  文
原判決撤銷。
乙○○共同連續竊盜，累犯，處有期徒刑月，如易科罰金，以
參佰元折算壹日。
    事  實
一、乙○○前因偽造有價證券案件，經本院以81 年度訴字第432
    號判處有期徒刑1年10月，緩刑4年確定；復因違反肅清煙毒
    條例案件，經臺灣高等法院以83年度上訴字第180 號判處有
    期徒刑3年2月確定，上開緩刑因而經撤銷；又因肅清煙毒條
    例案件，經臺北地方法院以83年度訴字第2873號判處有期徒
    刑5月確定，3罪接續執行，於民國83年11月15日入監執行徒
    刑，迄88年1月11日縮短刑期假釋付保護管束出監，至93年7
    月29日保護管束期滿，未經撤銷假釋，其未執行之刑以已執
    行完畢論而執行完畢。詎其仍不知悔悟，意圖為自己不法之
    所有，並基於竊盜之概括犯意，連續為下列行為：
  (一)94年5月20日凌晨3 時30分許，乙○○騎乘車牌號碼GOU-889
    號重型機車，至丁○○位於基隆市○○區○○街99號1 樓住
    處之倉庫，徒手竊取丁○○所有置於倉庫前之鍍鋅鋼板約1
    00公斤（價值共計約新台幣2,500 元），並搬運至上開機車
    上，得手後，欲載往回收商處變賣時，即為巡邏員警當場查
    獲。
  (二)94年3月30日上午9時40分許，乙○○與甲○○基於竊盜之犯
    意聯絡，由乙○○騎乘車牌號碼GPB-753 號機車後載與甲○○（業經臺灣士林地方法院判處有期徒刑3 月確定），前往
    三得利營造工程有限公司位在臺北縣汐止市○○街56巷42號
    旁之工地，趁工作人員均未注意之際，從工地大門進入該工
    地內，由甲○○在旁把風，乙○○則徒手竊取工地內之鐵條
    22支（共約118 公斤），並置放在其所騎乘之上開機車腳踏
    板上，得手後，乙○○騎乘該機車欲出工地大門時，為工地
    之工人戊○○發現，且因工地大門遭戊○○所駕駛之車牌號
    碼467-RM號貨車擋住，乙○○與甲○○見狀遂棄車逃逸，嗣
    經警循線於94年4 月4日晚間6時30分許，在乙○○位於基隆
    市○○區○○路68號2樓居處查獲乙○○，及於同日晚間9時
    40 分許通知甲○○到案說明後，始悉上情。
二、案經基隆市警察局第三分局報請臺灣基隆地方法院檢察署檢
    察官聲請簡易判決處刑及臺灣士林地方法院檢察署移送併辦
    。
    理  由
一、按被告以外之人於審判外之陳述，經當事人於審判程序同意
    作為證據，法院審酌該言詞陳述或書面陳述作成時之情況，
    認為適當者，亦得為證據。當事人、代理人或辯護人於法院
    調查證據時，知有第159條第1項不得為證據之情形，而未於
    言詞辯論終結前聲明異議者，視為有前項之同意，刑事訴訟
    法第159條之5定有明文。查被告乙○○（下稱被告）於準備
    程序中對於被害人丁○○、黃玉霞及證人戊○○、王水盛於
    警詢時之陳述之證據能力均表示無意見，且未於本案言詞辯
    論終結前聲明異議，本院審酌上開被害人及證人於警詢時均
    係就其親身經歷之事實而為陳述，核無違法取證或證明力顯
    然過低之情事，依其陳述作成時之狀況，並無不適當之情形
    ，依上開規定，自得為證據，先予敘明。
二、訊據被告對於上揭事實均坦承不諱，且核與被害人丁○○於
    警詢時指述及證人戊○○於警詢中及本院審理時證述之情節
    相符，並有贓物認領保管單2 紙在卷可證，足認被告之自白
    與事實相符，本案事證明確，被告連續竊盜犯行洵堪認定。
三、查就上開被告竊取鐵條部分，被告於警詢時及本院準備程序
    中已自承：渠等偷得鐵條22支後，已經要離開了，工地該處
    已經沒有其餘鐵條等情，且證人即上開工地之工人戊○○亦
    於本院審理時到庭證稱：當天伊發現時，被告已經把竊得之
    鐵條放在腳踏板上，且騎乘機車至大門口，甲○○則在圍牆
    外等，因伊所駕駛之貨車擋在大門，機車不能過，被告與甲○○只好棄車離開等語明確，足認該等鐵條顯已置於被告之
    實力支配下，自屬竊盜既遂罪。核被告所為，係犯刑法第
    320 條第1項之竊盜罪。被告與甲○○竊取鐵條部分之犯行
    ，有犯意聯絡及行為分擔，應論以共同正犯。被告所為先後
    2次竊盜犯行，時間緊接，所犯罪名相同，顯係出於概括之
    犯意為之，為連續犯，應依刑法第56條之規定論以情節較重
    之共同竊取鐵條之竊盜一罪，並加重其刑。公訴人雖僅就被
    告竊取鍍鋅鋼板之犯行聲請簡易判決處刑，然其竊取鐵條之
    犯行，既與已聲請簡易判決處刑之竊盜犯行具連續犯裁判上
    一罪之關係，已如前述，本院自得一併審理，併此敘明。又
    被告有如事實欄所載之犯罪科刑及執行完畢情形，有卷附臺
    灣高等法院被告前案紀錄表可按，其受有期徒刑執行完畢後
    ，5 年以內再犯本件有期徒刑以上之罪，為累犯，應依刑法
    第47 條規定，遞加重其刑。原審據予論罪科刑固非無見，
    惟原判決就被告併辦之竊盜犯行部分，未及審酌，尚有未洽
    ，檢察官上訴意旨執此指摘原判決此部分不當，為有理由，
    自應由本院將原判決撤銷改判。爰審酌被告素行非佳，惟所
    竊取之財物價值不高，且業據被害人領回，犯後坦承犯行，
    態度尚佳等一切情狀，量處如主文第2項所示之刑，並諭知
    易科罰金之折算標準。
四、應退由檢察官依法辦理部分：
  (一)臺灣士林地方法院檢察署94年度偵字第5613號移送併案審理
    意旨另以：被告意圖為自己不法所有，於94年3月27日下午6
    時30分許，在臺北縣汐止市○○街火車站停車場內竊取車牌
    號碼GPB-753 號機車（下稱系爭機車），因認被告係犯刑法
    第320條第1項之竊盜罪嫌，且與前開論罪科刑之犯罪事實有
    連續犯之裁判上一罪關係云云。
  (二)按犯罪事實，應依證據認定之，無證據不得認定犯罪事實，
    刑事訴訟法第154條第2項定有明文；又認定不利於被告之事
    實，須依積極證據，苟積極證據不足為不利於被告事實之認
    定時，即應為有利於被告之認定，更不必有何有利之證據；
    再被告否認犯罪事實所持之辯解，縱屬不能成立，仍非有積
    極證據足以證明其犯罪行為，不能遽為有罪之認定（最高法
    院30年度上字第816號、第181號判例參照）。
  (三)檢察官認被告涉犯前開罪行，無非係以被害人黃玉霞及證人
    王水盛之陳述、贓物認領保管單及被告騎乘該機車為警查獲
    ，為其論斷依據。訊據被告堅決否認有上揭移送併案部分之
    竊盜犯行，辯稱：伊並未竊取該機車，該機車係向吳嘉新借
    用，先前未說係向吳嘉新借，係因怕吳嘉新報復等語。
  (四)經查，檢察官所舉被害人黃玉霞及證人即其夫王水盛之陳述
    、贓物認領保管單，僅足以證明被害人黃玉霞所有之系爭機
    車於上開時、地遭竊之事實，尚不足以證明系爭機車係被告
    所竊取。又被告雖經查獲騎乘系爭機車，惟其始終否認竊取
    系爭機車，且其所辯系爭機車係94年3 月30日早上向吳嘉新
    借用一節，業據證人甲○○於本院審理中證稱：當天被告說
    伊沒有車，所以伊叫被告去向吳嘉新借機車，伊想說吳嘉新
    自己有1 台機車可能會借，沒想到被告會借到贓車（系爭機
    車）等語；而證人己○○亦於本院審理時證稱：伊與吳嘉新
    係鄰居，94年3 月30日案發前幾天，吳嘉新有騎乘照片中機
    車（本院當庭提示卷內系爭機車照片）向伊借100 元欲加油
    ，伊在案發前也有看到系爭機車停在吳嘉新門口等情，是被
    告所辯系爭機車係吳嘉新借予伊一節，尚非全然無足採信，
    又縱認吳嘉新現已於死亡無從傳訊，被告所辯不足採信，然
    其取得前開機車之原因可能有多端，並非僅可能因竊盜而取
    得，是亦不足以此推論被告確有併辦意旨所指之竊盜犯行。
    此外，本院依職權復查無其他積極證據足認被告確有移送併
    辦意旨所指此部分之竊盜犯行，參諸前揭條文及判例意旨，
    此部分犯罪尚屬不能證明，自與前開論罪科刑間無連續犯之
    裁判上一罪關係，復未經起訴，爰將併辦部分退由臺灣士林
    地方法院檢察署檢察官另行依法處理。
據上論斷，應依刑事訴訟法第455條之1第1項、第3 項、第369條
第1項前段、第364條、第299條第1項前段，刑法第28條、第56條
、第320條第1項、第47條、第41條第1 項前段，罰金罰鍰提高標
準條例第1條前段、第2條，判決如主文。
本案經檢察官丙○○到庭執行職務。
中　　華　　民　　國　　94　　年　　11 　月　　2　  　日
                  刑事第一庭審判長法  官  王敏慧
                                  法  官  劉桂金
                                  法  官  許心
以上正本證明與原本無異。
本判決不得上訴。
中　　華　　民　　國　　94　　年　　11　　月　　2 　　日
                                  書記官  邱李和
附錄論罪法條
中華民國刑法第320條第1項
意圖為自己或第 3 人不法之所有，而竊取他人之動產者，為竊盜
罪，處五年以下有期徒刑、拘役或五百元以下罰金。
